臺灣高等法院高雄分院民事裁定　　　　　100年度抗字第160號
抗　告　人　宋財祥
上列抗告人因與宋志祥等間再審之訴事件，對於中華民國100年
5月10日臺灣高雄地方法院100 年度補字第522 號所為裁定提起
抗告，本院裁定如下：
    主  文
抗告駁回。
抗告訴訟費用由抗告人負擔。
    理  由
一、抗告意旨稱：原確定判決引最高法院69年台上字第3100號判
    決暨69年台上字第1831號判例要旨，以法院就共有物之分割
    方法有自由裁量之權限，但本案仍須符合農業發展條例第16
    條之規定，原確定判決有違上開條例之規定，致抗告人持該
    確定判決向地政機關辦理土地分割登記，遭地政機關駁回申
    請（見附件高雄市政府地政局美濃地政事務所100 年3 月28
    日高市地美測字第1000002508號函），此乃原確定判決內容
    有瑕疵，非屬人民行為錯誤，實屬法院與地政機關法條解釋
    之問題，抗告人不得已，提起本件再審之訴，不應再由人民
    負擔再審裁判費，原裁定命抗告人補繳再審裁判費，抗告人
    不服，乃聲明：(一)原裁定核定訴訟標的價額新臺幣1,858,09
    2 元廢棄。(二)再審裁判費用應免徵。
二、按抗告人之抗告聲明雖併指原審裁定核定訴訟標的價額新臺
    幣1,858,092 元廢棄，及再審裁判費用應免徵。惟查其抗告
    理由，並未指摘原裁定核定訴訟標的價額有何錯誤，僅在指
    摘原確定判決違反農業發展條例第16條規定，致地政機關拒
    絕受理該分割共有物確定判決之登記，此係法院與地政機關
    對法條解釋之問題，非人民行為錯誤，抗告人不得已提起本
    件再審之訴，不應再由人民負擔再審裁判費（詳抗告書狀之
    事實及理由），則本件抗告意旨並非對訴訟標的價額之核定
    不服，而是對原裁定命其補繳再審裁判費表示不服而為之抗
    告，合先明。
三、查命當事人補繳裁判費之裁定，屬訴訟程序進行中所為之裁
    定，不得抗告，（參照最高法院29年抗字第127 (1)判例意旨
    ），抗告人提起本件再審之訴，依民事訴訟法第77條之17規
    定：再審之訴，按起訴法院之審級，依77條之13、77條之14
    及前條規定徵收裁判費。原裁定因抗告人未繳納再審裁判費
    ，乃依法裁定命補正此項欠缺，並無不合，且依上揭最高法
    院判例意旨，此種裁定屬訴訟程序進行中所為之裁定，不得
    抗告，抗告人提起本件抗告為不合法，應予駁回。
四、據上論結，本件抗告為不合法，依民事訴訟法第495 條之1
    、第444條第1 項、第95條、第78條，裁定如主文。
中    華    民    國  100     年    6     月    22    日
                              民事第一庭
                                  審判長法官  黃金石
                                  法      官  曾錦昌
                                  法      官  魏式璧
以上正本證明與原本無異。
不得再抗告，如不服本裁定應於送達後10日內向本院提出異議（
並按他造當事人之人數附繕本）。
中    華    民    國   100    年    6     月    23    日
                                  書  記  官  黃麗蓉